# 新产品开发最终形成销售，如何确认研发支出？

提问人：thfqs 时间：2011-04-16 11:48:01
公司属于特殊装备制造业， 2 年前接一订单，该订单产品原来国内没有，都是进口的。公司经过 2 年研发试制，形成若干专利并取得证书，最终成功交货。请问这算是销售成本还是进入研发支出，还是一部分是研发一部分是销售呢？

回答人：chenyiwei
这实际上是判断相应的开发支出能否全部或者部分资本化形成无形资产的问题。会计上的判断依据仍然是无形资产准则规定的资本化五项条件。在本案例中，由于研发过程和产品生产过程的结合可能较为紧密，因此需要特别关注以下因素：（ 1 ）是否存在一个可以独立识别、相关成本费用可以单独归集核算的开发流程；（ 2 ）预计该产品未来是否有较大的市场，或者研发成果的相关技术能否用于其他的商业用途以实现其他额外的经济利益。

回答人：chenyiwei
回复 板凳 thfqs 的帖子如我上面所述，如果存在一个可以独立识别、相关成本费用可以单独归集核算的开发流程，则可以把该开发环节中发生的相关支出作为研发支出，判断是否符合无形资产准则规定的资本化条件。但是，如果没有独立的流程，或者该流程中的相关支出在当初没有单独核算，如果现在要拆分则涉及大量主观的分配和剥离等的，则不建议单独划分一块到无形资产。